臺灣高等法院民事判決
111年度再字第30號
再 審原 告  香港商蘋果日報出版發展有限公司台灣分公司

法定代理人  葉一堅  
再 審原 告  陳慜蔚  
共      同
訴訟代理人  宋重和律師
            王顥鈞律師
再 審被 告  淳紳股份有限公司

法定代理人  沈瑋    
上列當事人間請求損害賠償事件，再審原告對於中華民國110年1
1月30日本院109年度上字第560號確定判決提起再審之訴，本院
判決如下： 
    主      文
再審之訴駁回。
再審訴訟費用由再審原告負擔。
    事實及理由
按再審之訴，應於30日之不變期間內提起；前項期間，自判決
  確定時起算，判決於送達前確定者，自送達時起算，民事訴訟
  法第500條第1項、第2項前段定有明文。本件再審原告主張：
  伊於民國111年5月初發現同年4月25日臺灣臺北地方檢察署（
  下稱臺北地檢署）檢察官作成之110年度偵字第9053號、111年
  度偵字第3667號及第11433號起訴書（下稱第9053等號起訴書
  ），始獲悉伊於本院109年度上字第560號（下稱第560號）前
  程序中一再爭執之控制從屬關係乙情屬實，故第560號確定判
  決有民事訴訟法第496條第1項第13款所定發現未經斟酌證物之
  再審事由等語，於111年5月11日向本院提起本件再審之訴，未
  逾30日之法定不變期間，合先敘明。
次按，民事訴訟法第496條第1項第13款所謂當事人發現未經斟
  酌之證物，係指前訴訟程序事實審之言詞辯論終結前已存在之
  證物，因當事人不知有此，致未經斟酌，現始知之者而言。若
  在前訴訟程序事實審言詞辯論終結前，尚未存在之證物，本無
  所謂發現，自不得以之為再審理由。本件再審原告主張本院第
  560號確定判決有民事訴訟法第496條第1項第13款之情形，對
  之提起再審之訴，係以：伊因發現臺北地檢署檢察官所為第90
  53等號起訴書，內容明載再審被告有利用子公司發放中國贛州
  昶洧新能源汽車公司員工薪資之事實，故伊等所撰寫之新聞內
  容均為事實，並無侵害再審被告之任何權益，前述證據如經斟
  酌，伊應可受較有利之判決，故第560號確定判決有民事訴訟
  法第496條第1項第13款之再審事由，為其主要論據。惟第9053
  等號起訴書既為111年4月25日所作成，顯非前訴訟程序事實審
  言詞辯論終結（110年11月10日）前已存在之證物，依前說明
  ，並無發現之可言，自與民事訴訟法第496條第1項第13款所謂
  發現未經斟酌之證物不合。是再審原告執此謂第560號確定判
  決有前述再審事由，核無可採。從而，本件再審之訴顯無理由
  ，爰不經言詞辯論逕以判決駁回之。
據上論結，本件再審之訴為無理由，判決如主文。
中　　華　　民　　國　　111 　年　　5 　　月　　31　　日
                  民事第七庭    
                      審判長法　官  李昆霖
                            法　官  譚德周
                            法　官  林翠華
正本係照原本作成。
如不服本判決，應於收受送達後20日內向本院提出上訴書狀，其
未表明上訴理由者，應於提出上訴後20日內向本院補提理由書狀
（均須按他造當事人之人數附繕本）上訴時應提出委任律師或具
有律師資格之人之委任狀；委任有律師資格者，另應附具律師資
格證書及釋明委任人與受任人有民事訴訟法第466 條之1第1項但
書或第2項所定關係之釋明文書影本。如委任律師提起上訴者，
應一併繳納上訴審裁判費。
中　　華　　民　　國　　111 　年　　5 　　月　　31　　日
　　　　　　　　　　　　　  書記官  陳褘翎